臺灣高等法院刑事判決　　　　　　　　　　　　　　九十三年度上易字第七二三號
　　上　訴　人　臺灣桃園地方法院檢察署檢察官
　　被　　　告　甲○○
右上訴人因被告毒品危害防制條例案件，不服臺灣桃園地方法院九十二年度易字第一
二七０號，中華民國九十三年二月二十七日第一審判決（起訴案號：臺灣桃園地方法
院檢察署九十二年度毒偵字第五一０號；併辦案號：九十三年度毒偵字第一二三三號
），提起上訴，本院判決如左：
    主  文
原判決撤銷。
甲○○連續施用第二級毒品，累犯，處有期徒刑捌月。扣案之安非他命貳小包（毛重
貳點伍伍公克）沒收銷燬之。
    事  實
一、甲○○前於民國八十九年間，因違反毒品危害防制條例案件，經臺灣桃園地方法
    院桃園簡易庭於八十九年十月二十四日，以八十九年度桃簡字第一四○九號判處
    有期徒刑五月，如易科罰金，以三百元折算一日，而於八十九年十二月二十三日
    確定，並於九十年十月十七日易科罰金執行完畢。甲○○又因非法施用第二級毒
    品安非他命案件，經臺灣桃園地方法院於八十八年十一月六日以八十八年度毒聲
    字第六七六一號裁定送觀察、勒戒後，認無繼續施用毒品之傾向，由臺灣桃園地
    方法院檢察署檢察官於八十八年十一月二十三日，以八十八年度毒偵字第一四一
    五號為不起訴處分在案；因施用第二級毒品案件，經臺灣桃園地方法院於八十九
    年七月六日以八十九年度毒聲字第四五七一號裁定送觀察、勒戒後，認有繼續施
    用毒品之傾向，再經臺灣桃園地方法院檢察署檢察官聲請臺灣桃園地方法院於八
    十九年九月十五日，以八十九年度毒聲字第五九七三號裁定送強制戒治，並於八
    十九年九月二十日，以八十九年度毒偵字第三二四六號聲請簡易判決處刑，經臺
    灣桃園地方法院於八十九年十月二十四日，以八十九年度桃簡字第一四○九號判
    處有期徒刑五月，如易科罰金，以三百元折算一日確定，後經臺灣桃園地方法院
    於九十年二月二十三日以九十年度毒聲字第七七七號裁定停止戒治，所餘戒治期
    間交付保護管束，並於九十年九月十四日經交付保護管束戒治期滿。復因施用第
    二級毒品案件，經臺灣桃園地方法院檢察署檢察官聲請臺灣桃園地方法院於九十
    年十二月十九日，以九十年度毒聲字第四九九八號裁定送強制戒治，並於九十一
    年一月三十日，以九十年度毒偵字第三九八二號提起公訴，經臺灣桃園地方法院
    於九十一年四月三十日，以九十一年度易字第四六○號判處有期徒刑六月，如易
    科罰金，以三百元折算一日確定，後經臺灣桃園地方法院於九十一年八月二十八
    日以九十一年度毒聲字第二四八一號裁定停止戒治，所餘戒治期間交付保護管束
    ，並於九十二年一月二十八日經交付保護管束戒治期滿。詎甲○○仍不知悔悟，
    基於施用第二級毒品之概括犯意，於九十二年二月八日某時，在桃園縣龜山鄉○
    ○路四十號二樓住處，以吸食器施用第二級毒品安非他命一次。嗣於九十二年二
    月十日二十時五十分許，為警在桃園縣桃園市○○路五五六號前查獲，並扣得其
    持有之玻璃球吸食器一組。復承前施用第二級毒品之概括犯意，於九十三年三月
    一日晚間，在桃園縣桃園市○○路三四七號六樓右轉第一間林文華（另案偵辦）
    租住之套房，以吸食器施用第二級毒品安非他命一次。嗣於九十三年三月一日二
    十三時十五分許，為警在上址查獲，並扣得安非他命二小包（毛重二點五五公克
    ）、吸食器三組。
二、案經桃園縣警察局移請臺灣桃園地方法院檢察署檢察官偵查起訴，及移送本院併
    辦。
    理  由
一、訊據被告甲○○對於右揭時、地施用第二級毒品安非他命之事實坦承不諱，且被
    告於九十二年二月十日、九十三年三月一日為警查獲後採集之尿液送驗結果，亦
    呈安非他命陽性反應，有桃園縣衛生局出具之不法藥物尿液檢定書二紙在卷可稽
    （附於九十二年度毒偵字第五一○號查查卷第四十一頁、九十三年毒偵字第一一
    八一號偵查卷第十二頁）。本件事證明確，被告右揭犯行足可認定，應依法論科
    。
二、核其所為，係犯毒品危害防制條例第十條第二項之施用第二級毒品罪。被告非法
    持有第二級毒品安非他命，進而施用，其持有之低度行為應被施用之高度行為所
    吸收，不另論其非法持有毒品之罪。查被告前於八十九年間，因違反毒品危害防
    制條例案件，經臺灣桃園地方法院桃園簡易庭於八十九年十月二十四日，以八十
    九年度桃簡字第一四○九號判處有期徒刑五月，如易科罰金，以三百元折算一日
    ，而於八十九年十二月二十三日確定，並於九十年十月十七日易科罰金執行完畢
    ，此有本院被告全國前案紀錄表在卷可參，被告於前案執行完畢後未滿五年內再
    犯本件有期徒刑以上刑之罪，為累犯，應依法加重其刑。被告多次施用第二級毒
    品安非他命之犯行，時間緊接，所犯為構成要件相同之罪名，顯係基於概括犯意
    反覆為之，為連續犯，應依刑法第五十六條之規定論以一罪，遞加重並加重其刑
    。被告另於九十三年三月一日晚間，在桃園縣桃園市○○路三四七號六樓右轉第
    一間套房，施用第二級毒品安非他命部分雖未據公訴人起訴，但此部分與起訴部
    分有連續犯之裁判上一罪關係，依審判不可分之原則，本院自得一併審理。次查
    ，被告前因非法施用第二級毒品安非他命案件，經臺灣桃園地方法院於八十八年
    十一月六日以八十八年度毒聲字第六七六一號裁定送觀察、勒戒後，認無繼續施
    用毒品之傾向，由臺灣桃園地方法院檢察署檢察官於八十八年十一月二十三日，
    以八十八年度毒偵字第一四一五號為不起訴處分在案；因施用第二級毒品案件，
    經臺灣桃園地方法院於八十九年七月六日以八十九年度毒聲字第四五七一號裁定
    官聲請臺灣桃園地方法院於八十九年九月十五日，以八十九年度毒聲字第五九七
    三號裁定送強制戒治，並於八十九年九月二十日，以八十九年度毒偵字第三二四
    六號聲請簡易判決處刑，經臺灣桃園地方法院於八十九年十月二十四日，以八十
    九年度桃簡字第一四○九號判處有期徒刑五月，如易科罰金，以三百元折算一日
    確定，後經臺灣桃園地方法院於九十年二月二十三日以九十年度毒聲字第七七七
    號裁定停止戒治，所餘戒治期間交付保護管束，並於九十年九月十四日經交付保
    護管束戒治期滿。復因施用第二級毒品案件，經臺灣桃園地方法院檢察署檢察官
    聲請臺灣桃園地方法院於九十年十二月十九日，以九十年度毒聲字第四九九八號
    裁定送強制戒治，並於九十一年一月三十日，以九十年度毒偵字第三九八二號提
    起公訴，經臺灣桃園地方法院於九十一年四月三十日，以九十一年度易字第四六
    ○號判處有期徒刑六月，如易科罰金，以三百元折算一日確定，後經臺灣桃園地
    方法院於九十一年八月二十八日以九十一年度毒聲字第二四八一號裁定停止戒治
    ，所餘戒治期間交付保護管束，並於九十二年一月二十八日經交付保護管束戒治
    期滿，有上開不起訴處分書、刑事判決書在卷為憑（附於九十二年度毒偵字第五
    一○號查查卷第四十二、四十三頁），其於五年內再犯毒品危害防制條例第十條
    第二項之罪，是依同條例第二十三條第二項之規定，應予依法追訴，併此敘明。
三、原審認被告罪證明確，予以論罪科刑，固非無見，惟查被告另於九十三年三月一
    日晚間，在桃園縣桃園市○○路三四七號六樓右轉第一間套房，施用第二級毒品
    安非他命部分，核與本件起訴犯行，有連續犯之關係，原審未及斟酌，即有未洽
    ，公訴人執以提起上訴，為有理由，應由本院撤銷改判。爰審酌被告前經臺灣桃
    園地方法院裁定送觀察勒戒、施以強制戒治，仍不知悔改、警惕，猶繼續施用毒
    品，本不宜寬貸，惟此乃自戕行為及犯後已坦承悔悟等一切情狀，量處如主文第
    二項所示之刑。扣案之安非他命貳小包（毛重二點五五公克），係查獲之毒品，
    依毒品危害防制條例第十八條第一項前段規定沒收銷燬之。至扣案之玻璃球吸食
    器一組（九十二年度毒偵字第五一○號）及吸食器三組（九十三年毒偵字第一一
    八一號）雖係被告為警查獲時現場所扣得之物，惟被告自始否認該扣案物為伊所
    有，辯稱：該玻璃球吸食器一組係同案被告陳志明所有，而於案發前交由伊保管
    ；吸食器三組為林文華所有等語，經查，依前所述，本件被告犯罪之地點係在其
    上開住處或林文華租住處，而為警查獲時，被告亦無正在施用第二級毒品安非他
    命之情，顯見被告上開所辯應非全然無憑。況被告就本件施用毒品之犯行既已供
    認屬實，衡常其當無故意設詞否認該扣案物所有權歸屬之必要，基此，無從逕認
    該扣案物為被告所有，此外復查無積極證據足資證明扣案之玻璃球吸食器一組及
    吸食器三組，係被告所有供犯本件施用毒品罪所用之物，且該吸食器性質上亦非
    屬違禁物，是尚乏沒收之依據，爰不依法宣告沒收之。
四、併案意旨另謂：被告自九十二年六月間某日起至九十三年一月十三日止，在桃園
    縣龜山鄉○○路四十號二樓住處，連續施用第二級毒品安非他命多次。嗣於九十
    三年一月十三日下午一時四十五分許，在桃園縣龜山鄉○○路龜山陸橋下，為警
    查獲，扣得安非他命一包（毛重一公克）。惟查公訴人移送併辦之案卷，並無此
    相關資料，此部份無從併案審理，附此敘明。
據上論斷，應依刑事訴訟法第三百六十九條第一項前段、第三百六十四條、二百九十
九條第一項前段，毒品危害防制條例第十條第第二項、第十八條第一項前段，刑法第
十一條前段、第五十六條、第四十七條，判決如主文。
本案經檢察官李良忠到庭執行職務。
中　　　華　　　民　　　國　　九十三　　年　　　六　　　月　　　十六　　日
                              臺灣高等法院刑事第二十一庭
                                  審判長法  官  葉  騰  瑞
                                        法  官  江  國  華
                                        法  官  莊  明  彰
右正本證明與原本無異。
不得上訴。
                                        書記官  廖  逸  柔
中　　　華　　　民　　　國　　九十三　　年　　　六　　　月　　　十七　　日
附錄：本案論罪科刑法條全文
毒品危害防制條例第十條
施用第一級毒品者，處六月以上五年以下有期徒刑。
施用第二級毒品者，處三年以下有期徒刑。
